臺灣高等法院臺南分院刑事裁定
110年度毒抗字第50號
抗  告  人  吳福龍


上列抗告人因違反毒品危害防制條例案件，不服臺灣嘉義地方法
院中華民國109年12月4日裁定（109年度毒聲字第267號），提起
抗告，本院裁定如下：
    主  文
抗告駁回。
    理  由
一、檢察官於原審聲請意旨略以：被告吳福龍於民國109年7月20
    日上午8時28分往前回溯4日內之某時許，在不詳處所施用第
    一級毒品海洛因一次。爰依毒品危害防制條例第20條第3項
    及觀察勒戒處分執行條例第3條第1項規定，聲請裁定令被告
    入勒戒處所觀察、勒戒等語。
二、原裁定意旨略以：被告於109年7月20日上午8時28分許經警
    採尿送驗結果確呈海洛因代謝物嗎啡陽性反應，足認被告確
    有上開施用海洛因之犯行。而被告前雖有施用毒品之紀錄，
    然最近一次犯該罪經依毒品危害防制條例第20條第1項、第2
    項規定令觀察、勒戒係於89年6月23日執行完畢釋放，並經
    臺灣嘉義地方檢察署檢察官於89年6月23日以89年度毒偵字
    第621號為不起訴處分確定。被告復於前開觀察、勒戒處分
    執行完畢後3年後再犯本件施用毒品犯行，依毒品危害防制
    條例第20條第1項、第3項之規定及最高法院刑事大法庭109
    年度台上大字第3826號裁定意旨，聲請人聲請裁定將被告送
    勒戒處所觀察、勒戒，即無不合，應予准許。
三、抗告意旨略以：被告於109年7月19日上午8時至9時間，經竹
    崎分局以監聽為由，要求前往說明，且沒有檢察官之搜索令
    ，即將被告帶回竹崎分局，當時撥放監聽錄音給被告聽並拿
    出相片口卡要被告指認，同時採取被告尿液驗尿。被告出獄
    後就未曾施打海洛因，為何警方採驗後會有毒品反應，實感
    納悶，而被告之尿液並非在被告面前貼上封條，在警訊筆錄
    有存檔錄音，當時被告就提出質疑等語。
四、查被告於警詢中，雖否認於採尿四日前曾施用第一級毒品海
    洛因，然被告經臺灣嘉義地方檢察署檢察官開立鑑定許可書
    命嘉義縣警察局竹崎分局對被告採尿送驗，經警通知被告到
    場採尿，並將其尿液送至立人醫事檢驗所以酵素免疫法（EI
    A）初步篩檢並以液相層析串聯質譜法（LC/MS/MS）確認鑑
    定結果，確呈海洛因代謝物嗎啡陽性反應，有鑑定許可書、
    前開醫事檢驗所109年7月31日濫用藥物尿液檢驗報告及代號
    與真實姓名對照表各一紙在卷可稽（見警卷第10、12至13頁
    ）。而送驗之尿液既經檢驗機構以液相層析串聯質譜法（LC
    /MS/MS）確認有嗎啡陽性反應，自足排除偽陽性之可能；又
    服用高劑量海洛因，其尿液在72至96小時內，仍有檢出嗎啡
    成分之可能，此為本院職務上所已知，並有改制前行政院衛
    生署管制藥品管理局92年2月7日管檢字第0920000881號函可
    資查考，據此自堪認被告於採尿四日前，有施用第一級毒品
    海洛因之事實。
五、抗告意旨雖以前揭情詞指摘原裁定不當，然員警係依檢察官
    核發之鑑定許可書通知被告到場採尿送驗，已如前述，則本
    件自無被告所指採尿程序違法之情形。又被告警詢筆錄業已
    載明員警採集之尿液係被告親自排放即捺印封籤（見警卷第
    4頁），且本院通知被告到院勘驗被告警詢錄音光碟，亦確
    認上開警詢筆錄之記載正確無誤（見本院卷第45頁），則抗
    告意旨指稱尿液並非在被告面前封緘云云，亦與事實不符。
    雖被告於本院訊問中又稱其於製作警詢終了時，曾質疑尿液
    去向，然本院就此當庭勘驗被告警詢筆錄結果，被告當時僅
    係向員警表示內急要上廁所，員警告稱：「等一下，再忍一
    下，快好了」，之後約2分鐘許，筆錄製作結束，員警向被
    告確認製作筆錄時間，詢問抗告人姓名後，員警即指示廁所
    方向，被告乃起身離開，至此警詢結束（見本院卷第49頁）
    ，是亦無被告所指質疑尿液去向情形。況，被告於警詢中曾
    表示最後一次施用第一級毒品海洛因之時間為109年4月間，
    地點在嘉義市○○里○○區某道路旁之工地內（見警卷第4頁；
    本院卷第47頁），而被告於109年1月16日徒刑易科罰金出監
    ，有其前案紀錄在卷可參，是抗告意旨陳稱：「出監後未曾
    施打海洛因」云云，亦難認屬實。從而，被告空言否認施用
    第一級毒品海洛因，指摘原裁定不當，自無可取。
六、被告曾因施用毒品案件，經臺灣嘉義地方法院以89年度毒聲
    字第608號裁定送勒戒處所觀察、勒戒後，認無繼續施用毒
    品之傾向，於89年6月23日釋放，並經臺灣嘉義地方檢察署
    檢察官以89年度毒偵字第621號為不起訴處分，嗣後被告雖
    曾多次因施用毒品案件經法院判處罪刑並入監服刑，亦曾於
    96年間，經臺灣嘉義地方檢察署檢察官為附條件之緩起訴處
    分，緩起訴期間至98年11月19日止，然其後被告仍多次因施
    用毒品案件經法院判處罪刑確定並入監服刑，有臺灣高等法
    院被告前案紀錄表在卷可參，則被告既係前案觀察、勒戒處
    分執行完畢後3年後再為本案施用第一級毒品海洛因犯行，
    原審依毒品危害防制條例第20條第1項、第3項規定及最高法
    院109年度台上大字第3826號裁定意旨，依檢察官之聲請裁
    定將被告送勒戒處所觀察、勒戒，即無不合。抗告意旨空言
    否認施用第一級毒品海洛因，指摘原裁定不當，並無理由，
    應予駁回。
據上論斷，應依刑事訴訟法第412條，裁定如主文。
中　　華　　民　　國　　110 　年　　1 　　月　　29　　日
                  刑事第七庭    審判長法  官  吳勇輝
                                      法  官  吳錦佳
                                      法  官  周紹武
以上正本證明與原本無異。
不得再抗告。
　　　　　　　　　　　　　　　　　　　書記官  楊宗倫 　
中　　華　　民　　國　　110 　年　　1 　　月　　29　　日